臺灣新北地方法院刑事判決
111年度金訴緝字第10號
公  訴  人  臺灣新北地方檢察署檢察官
被      告  甯子恆



上列被告因違反洗錢防制法等案件，經檢察官提起公訴（110年
度偵字第4546號），被告於本院準備程序中，就被訴事實為有罪
之陳述，經本院合議庭裁定由受命法官獨任進行簡式審判程序，
判決如下：
    主    文
甯子恆犯如附表主文欄所示之罪，各處如附表主文欄所示之刑。
應執行有期徒刑壹年拾月。
未扣案之犯罪所得新臺幣貳萬伍仟元沒收，於全部或一部不能沒
收或不宜執行沒收時，追徵其價額。
    犯罪事實
一、甯子恆於民國109年6月7日前某日時，經楊君正之邀集，加
    入渠與吳家安及真實姓名年籍不詳通訊軟體「易信」暱稱為
    「水滴」、「木」之人所屬之詐欺集團，負責提款即俗稱車
    手之角色，並與楊君正、吳家安、「水滴」、「木」及其等
    所屬之詐欺集團成員意圖為自己不法之所有，基於三人以上
    共同犯詐欺取財及洗錢之犯意聯絡，先由該詐欺集團不詳成
    員各以如附表所示之詐欺方式訛騙如附表所示之人，致其等
    陷於錯誤，而陸續於如附表所示之時間，匯款至如附表所示
    之帳戶，旋由「水滴」、「木」以不詳方式告知甯子恆應提
    領之款項，嗣由甯子恆持同集團不詳成員於不詳時、地交付
    如附表所示之帳戶提款卡，於如附表所示之時、地，提領如
    附表所示之款項，再於不詳時、地，以不詳方式將之交給吳
    家安收取，藉以製造金流之斷點，致無從追查前揭犯罪所得
    之去向，而掩飾或隱匿該等犯罪所得，甯子恆並因而獲取楊
    君正發給新臺幣（下同）25,000元作為報酬。
二、案經如附表所示之告訴人訴由臺北市政府警察局刑事警察大
    隊報告臺灣新北地方檢察署檢察官偵查起訴。
　　理    由
一、證據能力部分：
    本案被告甯子恆所犯係死刑、無期徒刑或最輕本刑為3年以
    上有期徒刑或高等法院管轄第一審案件以外之罪，其於準備
    程序期日就被訴事實為有罪之陳述，經本院告知簡式審判程
    序之旨，並聽取公訴人及被告之意見後，經合議庭依刑事訴
    訟法第273條之1第1項規定裁定由受命法官獨任進行簡式審
    判程序。是本案之證據調查，依刑事訴訟法第273條之2規定
    ，不受同法第159條第1項、第161條之2、第161條之3、第16
    3條之1及第164條至第170條規定之限制，先予敘明。
二、認定本案犯罪事實之證據及理由：
　　上揭犯罪事實，業據被告坦承不諱（見偵卷第5至11頁反面
    、金訴卷第128、140、141頁），核與證人即告訴人宋京霖
    於警詢之證述（見偵卷第23頁正反面）、證人即被害人黃雅
    欣於警詢之證述（見偵卷第24頁正反面）、證人即被害人陳
    孟遠於警詢之證述（見偵卷第25至26頁）、證人即告訴人黃
    鈺淇於警詢之證述（見偵卷第27至28頁反面）、證人即告訴
    人陳明丞於警詢之證述（見偵卷第29至31頁反面）、證人即
    告訴人唐婉綾於警詢之證述（見偵卷第22頁正反面）、證人
    即告訴人梁雅晴於警詢之證述（見偵卷第33頁正反面）、證
    人即告訴人劉欣怡於警詢之證述（見偵卷第34至35頁反面）
    相符，並有告訴人宋京霖提出之中國信託銀行帳戶對帳單（
    見偵卷第71頁反面）、被害人黃雅欣提出之客戶交易明細表
    、自動櫃員機交易明細表（見偵卷第75頁）、被害人陳孟遠
    提出之郵政自動櫃員機交易明細表（見偵卷第79頁反面）、
    臺灣銀行帳戶綜合存款存摺（見偵卷第80頁）、告訴人黃鈺
    淇提出之郵政自動櫃員機交易明細表（見偵卷第87頁）、告
    訴人陳明丞提出之自動櫃員機交易明細單（見偵卷第92頁反
    面）、提款卡影本（見偵卷第94頁）、告訴人唐婉綾提出之
    國泰世華帳戶資訊、帳戶餘額、轉帳交易結果通知畫面截圖
    及來電紀錄截圖（見偵卷第100頁）、告訴人梁雅晴提出之
    自動櫃員機交易明細表（見偵卷第102頁反面）、交易明細
    、匯款畫面截圖、通話紀錄截圖（見偵卷第105頁反面）、
    告訴人劉欣怡提出之自動櫃員機交易明細表（見偵卷第110
    頁）、第一銀行帳號0000000000000000號交易明細表（見偵
    卷第22頁）、郵局帳號00000000000000號帳戶交易明細表（
    見偵卷第19頁）、玉山銀行帳號0000000000000號帳戶交易
    明細（見偵卷第20頁）、台灣銀行帳號000000000000號帳戶
    存摺存款歷史明細查詢（見偵卷第21頁）、熱點資料案件詳
    細列表、交易資料、提領紀錄及提領畫面截圖（見偵卷第36
    至44、46至67頁反面）、指認犯罪嫌疑人紀錄表（見偵卷第
    12至15頁）在卷可稽，足認被告具任意性之自白與事實相符
    。本案事證明確，被告犯行堪以認定，應予依法論科。
三、論罪科刑：
㈠、論罪：
    核被告所為，係犯刑法第339條之4第1項第2款之三人以上共
    同詐欺取財罪及洗錢防制法第14條第1項之一般洗錢罪。
㈡、共同正犯：
    被告與楊君正、吳家安、「水滴」、「木」及渠等所屬之詐
    欺集團成員間，有犯意聯絡及行為之分擔，應論以共同正犯
    。
㈢、罪數：
  1.如附表編號2、4、6、7所示之告訴人、被害人因本案詐欺集
    團成員施行詐術而分次將款項轉入如附表編號2、4、6、7所
    示之帳戶，所侵害者均係其等個人之財產法益，又被告對如
    附表編號2至8所示之告訴人、被害人遭詐欺之款項多次提領
    之行為，亦係為達到詐欺取財之目的，而侵害其等之同一財
    產法益，各行為之獨立性均極為薄弱，難以強行分開，依一
    般社會健全觀念，應就上開告訴人、被害人遭詐騙款項之多
    次匯款及被告多次領款行為，均視為數個舉動之接續施行，
    合為包括之一行為予以評價，論以接續犯之一罪。
  3.被告所犯三人以上共同詐欺取財、一般洗錢罪之行為，非僅
    侵害如附表所示之告訴人、被害人之個人財產法益，同時並
    侵害國家社會法益，依刑法第55條之規定，均應從一重之三
    人以上共同詐欺取財罪論處。
  4.被告就如附表各編號所示之犯行，計有8名告訴人、被害人
    ，犯意各別，行為互殊，應予分論併罰。
㈣、量刑審酌：
　　爰審酌現今社會詐欺事件層出不窮、手法日益翻新，政府及
    相關單位無不窮盡心力追查、防堵，大眾傳播媒體更屢屢報
    導民眾被詐欺，甚至畢生積蓄因此化為烏有之相關新聞，被
    告正值青壯，不思依循正途獲取穩定經濟收入，竟貪圖不法
    錢財，率然加入詐欺集團，價值觀念偏差，破壞社會治安，
    渠提領詐欺款項，並交付上手傳遞犯罪所得贓款之行為，屬
    詐欺集團中不可或缺之重要角色，犯罪之動機、目的及手段
    均應受相當非難；兼衡被告犯後自始坦認所有犯行，核與洗
    錢防制法第16條第2項在偵查或審判中自白減刑之規定相符
    ，然未與本案任一告訴人、被害人達成和解或調解之犯後態
    度；暨渠自陳為國中畢業之智識程度，現因另案入監服刑，
    前以粗工為業，月收入約2至3萬元，未婚，無扶養人口之生
    活狀況（見金訴緝卷第71頁）等一切情狀，分別量處如附表
    主文欄所示之刑，並定應執行刑如主文所示。 
四、沒收部分：
    按犯罪所得，屬於犯罪行為人者，沒收之。但有特別規定者
    ，依其規定；前2項之沒收，於全部或一部不能沒收或不宜
    執行沒收時，追徵其價額，刑法第38條之1第1項、第3項定
    有明文。又按共同正犯犯罪所得之沒收、追徵，應就各人所
    分得之數為之。所謂各人「所分得」之數，係指各人「對犯
    罪所得有事實上之處分權限」而言。因此，若共同正犯各成
    員內部間，對於犯罪所得分配明確時，應依各人實際所得宣
    告沒收；若共同正犯對於犯罪所得，其個人確無所得或無處
    分權限，且與其他成員亦無事實上之共同處分權限者，自不
    予諭知沒收（最高法院107年度台上字第2989號判決意旨參
    照）。查被告於警詢中自承渠擔任本詐欺集團車手獲利約25
    ,000元，是由楊君正所發給等語（見偵卷第11頁反面），依
    前開規定及說明，逾此部分，既無從認定係被告所分得，應
    就被告本案之犯罪所得25,000元宣告沒收，並於全部或一部
    不能沒收或不宜執行沒收時，追徵其價額。
據上論斷，應依刑事訴訟法第273條之1第1項、第299條第1項前
段，洗錢防制法第14條第1項，刑法第11條前段、第28條、第339
條之4第1項第2款、第55條、第51條第5款、第38條之1第1項前段
、第3項，刑法施行法第1條之1第1項，判決如主文。
本案經檢察官莊勝博提起公訴，檢察官江佩蓉到庭執行職務。
中　　華　　民　　國　　111 　年　　5 　　月　　25　　日
                  刑事第十一庭  法  官　施吟蒨
以上正本證明與原本無異。
如不服本判決應於收受判決後20日內向本院提出上訴書狀，並應
敘述具體理由；其未敘述上訴理由者，應於上訴期間屆滿後20日
內向本院補提理由書（均須按他造當事人之人數附繕本）「切勿
逕送上級法院」。
                                書記官 張如菁
中　　華　　民　　國　　111 　年　　5 　　月　　25　　日
附錄論罪科刑法條：
洗錢防制法第14條第1項
有第二條各款所列洗錢行為者，處7年以下有期徒刑，併科新臺
幣5百萬元以下罰金。
前項之未遂犯罰之。
前二項情形，不得科以超過其特定犯罪所定最重本刑之刑。

刑法第339條之4第1項第2款
犯第339條詐欺罪而有下列情形之一者，處1年以上7年以下有期
徒刑，得併科1百萬元以下罰金：
一、冒用政府機關或公務員名義犯之。
二、三人以上共同犯之。
三、以廣播電視、電子通訊、網際網路或其他媒體等傳播工具，
    對公眾散布而犯之。
前項之未遂犯罰之。

附表： 註：匯款及提款時間、金額均以卷附交易明細表為準，逕予更正補充。       編號 被害人 詐欺方式 匯款時間、金額（新臺幣） 匯入帳戶 提領時間、金額（新臺幣）、地點 主文 1 宋京霖（ 告訴人 ） 詐欺集團成員於109年6月7日16時57分許，撥打電話給宋京霖，佯稱其前在購物網站購買眼影20幾支，需依指示操作網路銀行以取消訂購云云，致其陷於錯誤，而依指示匯款如右所示。 109年6月7日 17時31分39秒 匯款19,123元 第一銀行帳號0000000000000000號帳戶 109年6月7日 17時35分49秒 提領15,000元 （新北市○○區○○路00號新光銀行三峽分行自動櫃員機） 甯子恆犯三人以上共同詐欺取財罪，處有期徒刑壹年壹月。 2 黃雅欣 詐欺集團成員於109年6月7日20時許，撥打電話給黃雅欣，佯稱其前網購球鞋誤下單成12雙，需依指示操作ATM以取消訂購云云，致其陷於錯誤，而依指示匯款如右所示。 109年6月7日 ①20時44分5秒匯款29,912元 ②20時46分11秒匯款27,178元 ③21時1分24秒匯款29,985元 ④21時8分52秒匯款14,798元 中華郵政帳號00000000000000號帳戶 109年6月7日 ①21時34分58秒提領2萬元 ②21時35分48秒提領2萬元 ③21時36分36秒提領2萬元 　（新北市○○區○○路000號玉山銀行自動櫃員機） ④21時38分47秒提領2萬元 ⑤21時39分21秒提領2萬元 ⑥21時40分01秒提領2萬元 ⑦21時40分39秒提領5,000元 　（新北市○○區○○路000號樹林區農會自動櫃員機） ⑧22時27分13秒提領2萬元 ⑨22時28分11秒提領3,000元 　（新北市○○區○○路00號1樓臺灣中小企業銀行三峽分行自動櫃員機） 甯子恆犯三人以上共同詐欺取財罪，處有期徒刑壹年貳月。 3 陳孟遠 詐欺集團成員於109年6月7日21時15分許，撥打電話給陳孟遠，佯稱其前在網站購買模型汽車，因作業疏失須被扣24筆金額，需依指示操作ATM以取消云云，致其陷於錯誤，而依指示匯款如右所示。 109年6月7日 21時35分28秒 匯款23,456元   甯子恆犯三人以上共同詐欺取財罪，處有期徒刑壹年壹月。 4 黃鈺淇（ 告訴人 ） 詐欺集團成員於109年6月7日21時29分許，撥打電話給黃鈺淇，假冒為賣床具組店家，佯稱將其誤設為VIP，會請銀行與其聯繫云云，再假冒為郵局人員致電，佯稱需依照指示操作ATM查詢並解除設定云云，致其陷於錯誤，而依指示匯款如右所示。 109年6月7日 ①22時14分43秒匯款15,986元、②22時17分0秒匯款7,123元   甯子恆犯三人以上共同詐欺取財罪，處有期徒刑壹年壹月。 5 陳明丞（ 告訴人 ） 詐欺集團成員於109年6月7日19時56分許，撥打電話給陳明丞，假冒為墊腳石書局客服人員，佯稱其前在該書局購物，因作業疏失將每月自其帳戶扣款，再請銀行與其聯繫云云，再假冒為兆豐銀行人員致電，佯稱需依指示操作ATM以取消設定云云，致其陷於錯誤，而依指示匯款如右所示。 109年6月7日 21時42分29秒 現金存入29,985萬元 玉山銀行帳號0000000000000 號帳戶 109年6月7日 ①22時20分29秒提領2萬元 ②22時21分30秒提領2萬元 ③22時22分29秒提領2萬元 ④22時23分27秒提領2萬元 ⑤22時24分25秒提領2萬元 ⑥22時25分24秒提領2萬元 ⑦22時29分34秒提領2萬元 ⑧22時30分30秒提領3,000 ⑨22時31分24秒提領2,000元 　（新北市○○區○○路00號1樓臺灣中小企業銀行三峽分行自動櫃員機） 甯子恆犯三人以上共同詐欺取財罪，處有期徒刑壹年壹月。 6 唐婉綾（ 告訴人 ） 詐欺集團成員於109年6月7日21時許，撥打電話給唐婉綾，假冒為墊腳石書局客服人員，佯稱因員工作業疏失導致重複訂單20筆，再請銀行與其聯繫云云，再假冒為銀行人員致電，佯稱需依指示操作ATM以取消設定云云，致其陷於錯誤，而依指示匯款如右所示。 109年6月7日 ①21時41分52秒匯款47,099元 ②21時50分25秒匯款31,099元   甯子恆犯三人以上共同詐欺取財罪，處有期徒刑壹年貳月。 7 梁雅晴（ 告訴人 ） 詐欺集團成員於109年6月7日21時12分許，撥打電話給梁雅晴，假冒為墊腳石書局客服人員，佯稱因員工作業疏失將其誤設為經銷商，每月會自其帳戶扣款，再請銀行與其聯繫云云，再假冒為台新銀行人員致電，佯稱需依指示操作ATM以取消設定云云，致其陷於錯誤，而依指示匯款如右所示。 109年6月7日 21時56分33秒 匯款36,998元   甯子恆犯三人以上共同詐欺取財罪，處有期徒刑壹年貳月。    109年6月7日 ①22時21分39秒匯款49,989元 ②22時24分22秒匯款49,989元 臺灣銀行帳號000000000000號帳戶 109年6月7日 ①22時36分36秒提領2萬元 ②22時37分16秒提領2萬元 ③22時37分55秒提領2萬元 ④22時38分34秒提領2萬元 ⑤22時39分14秒提領5,000元 ⑥22時39分48秒提領2萬元 ⑦22時40分23秒提領2萬元 ⑧22時41分0秒提領5,000元 　（新北市○○區○○路0號三峽區農會自動櫃員機）  8 劉欣怡（ 告訴人 ） 詐欺集團成員於109年6月7日18時許，撥打電話給劉欣怡，假冒為墊腳石書局客服人員，佯稱其前在墊腳石網站購買之OPP自黏袋，因與客戶存有糾紛，需知道其平常使用之金融機構云云，再假冒為第一銀行及郵局人員致電，佯稱需依指示操作ATM及購買遊戲點數以處理糾紛云云，致其陷於錯誤，而依指示匯款如右所示。 109年6月7日 22時27分29秒 匯款29,985元   甯子恆犯三人以上共同詐欺取財罪，處有期徒刑壹年壹月。